臺灣屏東地方法院刑事判決　　　　　　　　　　　　　九十三年度易字第三七一號
　　公　訴　人　臺灣屏東地方法院檢察署檢察官
　　被　　　告　乙○○
　　被　　　告　甲○○
右列被告等因傷害等案件，經檢察官提起公訴（九十二年度偵字第五五四四號），經
本院改簡式審判程序審理，判決如左：
    主  文
乙○○以加害生命之事恐嚇他人，致生危害於安全，處有期徒刑月，如易科罰金，
以佰元折算壹日，緩刑貳年。
乙○○、甲○○被訴傷害部分公訴不受理。
    事  實
一、乙○○與甲○○間因農地毗鄰，時因農地灌溉用水問題發生爭執，相處不睦。民
    國九十二年三月三日十五時許，二人在屏東縣高樹鄉○○段第七六五號前土地公
    廟相遇，乙○○要求甲○○共同查看水路而遭甲○○拒絕，竟基於傷害人之身體
    之犯意，先以手推甲○○，復揮拳毆打甲○○，甲○○被毆打後跌倒在地，受有
    胸部挫傷之傷害（傷害部分業據甲○○撤回告訴），經在場之鄭明雨勸架欲將乙
    ○○拉開，乙○○另行起意，以手持香蕉刀（未扣案）向甲○○及楊張喜香（甲
    ○○之妻）恐嚇「別走！別走！我要收你夫妻的命！」等語，使甲○○夫妻心生
    畏懼，致生危害於安全。
二、案經甲○○訴由屏東縣警察局里港分報告臺灣屏東地方法院檢察署檢察官偵查起
    訴。
    理  由
壹、有罪部分：
一、訊據被告乙○○對於右揭恐嚇之犯罪事實坦承不諱，核與被告（兼告訴人）甲○
    ○之指訴及證人楊張喜香、楊景瑞、鄭明雨分別於警訊及偵查中所證述之情節相
    符，復有卷附診斷證明書、現場圖各一紙及現場照片十張可稽，被告乙○○之自
    白與事實相符，足堪採信。本件事證明確，被告恐嚇犯行堪以認定。
二、核被告乙○○所為，係犯刑法第三百零五條之恐嚇危害安全罪。又被告乙○○一
    行為同時恐嚇甲○○夫妻二人，係屬想像競合犯，應依法從一重論以恐嚇危害安
    全罪。又公訴人起訴事實雖未敘及被告恐嚇楊張喜春之犯行，然該部分事實與公
    訴人起訴恐嚇甲○○之犯罪事實既具想像競合犯之裁判上一罪關係，應為起訴效
    力所及，本院自應併予審究，併此敘明。爰審酌被告乙○○與甲○○因農地灌溉
    用水所生之糾葛，即恐嚇甲○○夫妻，其行為實不足為取，惟念其事後坦承犯行
    ，並已和被告甲○○達成和解，有和解書一紙在卷（見本院審理卷第十五頁）可
    稽等一切情狀，量處如主文所示之刑，並諭知易科罰金之折算標準。又被告乙○
    ○前未曾受有期徒刑以上刑之宣告，此有臺灣高等法院被告全國前案紀錄表及臺
    灣屏東地方法院檢察署刑案資料查註紀錄表各一份在卷可佐，因一時失慮，偶罹
    刑典，事後已坦承犯行，深具悔意，經此刑之宣告後，應知警惕而無再犯之虞，
    本院因認暫不執行其刑為當，予以宣告緩刑二年，用啟自新。
三、又被告乙○○所持用以恐嚇甲○○夫妻之香蕉刀一把，因未扣案，且非違禁物，
    ，為避免將來執行困難，爰不另諭知宣告沒收，併此敘明。
貳、不受理部分：
一、公訴意旨另以：被告乙○○與被告甲○○間因農地毗鄰而時因用水問題發生爭執
    ，雙方平時相處即有不睦，於九十二年三月三日下午十五時許，二人在屏東縣高
    樹鄉○○段第七六五號前土地公廟相遇，乙○○欲請甲○○共同查看水路遭甲○
    ○拒絕，竟基於傷害之犯意，先以手推甲○○，復揮拳毆打甲○○，甲○○被毆
    打後跌倒在地，受有胸部挫傷之傷害，經在場之鄭明雨勸架欲將乙○○拉開。甲
    ○○嗣不甘被毆，於同日二十三時許，持鐵棍一支前往前開土地上，趁乙○○在
    田裡工作而不注意之際，以鐵棍自後毆打乙○○背部、手部等部位，致乙○○受
    有右前臂腫痛六×三公分、左後背瘀青十八×四公分之傷害，乙○○旋以竹竿抵
    擋，並將甲○○制伏予以警告後釋放，乙○○乃持甲○○遺留於現場之鐵棍一支
    ，於同日二十三時四十五分至派出所報案，因認被告乙○○、甲○○均涉犯刑法
    第二百七十七條第一項之傷害罪。
二、按告訴乃論之罪，告訴人於第一審辯論終結前，得撤回其告訴；又告訴經撤回者
    ，法院應諭知不受理之判決，刑事訴訟法第二百三十八條第一項，及第三百零三
    條第三款定有明文。
三、按告訴乃論之罪，其告訴經撤回者，應諭知不受理之判決，此為刑事訴訟法第三
    百零三條第三款所明定。本件被告兼告訴人乙○○、甲○○二人經檢察官以刑法
    第二百七十七條第一項之傷害罪提起公訴，依照同法第二百八十七條前段規定係
    屬告訴乃論之罪，茲經被告乙○○、甲○○於第一審辯論終結前具狀撤回對彼此
    之告訴，有撤回告訴狀及和解書附卷（見本院審理卷第九頁至十五頁）可稽，爰
    諭知不受理之判決。
據上論斷應依刑事訴訟法第二百七十三條之一第一項、第二百九十九條第一項前段、
第三百零三條第三款，刑法第三百零五條、第五十五條、第四十一條第一項前段、第
七十四條第一款，罰金罰鍰提高標準條例第一條前段、第二條，判決如主文。
中      華      民      國    九十三    年      八      月      五      日
                                臺灣屏東地方法院刑事第三庭
                                    法  官  楊萬益
右正本證明與原本無異。
如不服本判決應於收受本判決送達後十日內向本院提出上訴書狀，其未敘述上訴理由
者，並得於提起上訴後十日內向本院補提理由書狀（均須按他造當事人之人數附繕本
 ）「切勿逕送上級法院」
                                    書記官  呂坤宗
中    華    民    國     九十三      年      八      月       六      日
附錄論罪科刑實體法條文：
刑法第三百零五條
以加害生命、身體、自由、名譽、財產之事恐嚇他人，致生危害於安全者，處二年以
下有期徒刑、拘役或三百元以下罰金。
